{"present": {"1 Singular": {"Affirmative": "scr\u00e1b\u00e1laim", "Question": "an scr\u00e1b\u00e1laim?", "Negative": "n\u00ed scr\u00e1b\u00e1laim"}, "2 Singular": {"Affirmative": "scr\u00e1b\u00e1lann t\u00fa", "Question": "an scr\u00e1b\u00e1lann t\u00fa?", "Negative": "n\u00ed scr\u00e1b\u00e1lann t\u00fa"}, "3 Singular": {"Male": {"Affirmative": "scr\u00e1b\u00e1lann s\u00e9", "Question": "an scr\u00e1b\u00e1lann s\u00e9?", "Negative": "n\u00ed scr\u00e1b\u00e1lann s\u00e9"}, "Female": {"Affirmative": "scr\u00e1b\u00e1lann s\u00ed", "Question": "an scr\u00e1b\u00e1lann s\u00ed?", "Negative": "n\u00ed scr\u00e1b\u00e1lann s\u00ed"}}, "1 Plural": {"Compressed": {"Affirmative": "scr\u00e1b\u00e1laimid", "Question": "an scr\u00e1b\u00e1laimid?", "Negative": "n\u00ed scr\u00e1b\u00e1laimid"}, "Extended": {"Affirmative": "scr\u00e1b\u00e1lann muid", "Question": "an scr\u00e1b\u00e1lann muid?", "Negative": "n\u00ed scr\u00e1b\u00e1lann muid"}}, "2 Plural": {"Affirmative": "scr\u00e1b\u00e1lann sibh", "Question": "an scr\u00e1b\u00e1lann sibh?", "Negative": "n\u00ed scr\u00e1b\u00e1lann sibh"}, "3 Plural": {"Affirmative": "scr\u00e1b\u00e1lann siad", "Question": "an scr\u00e1b\u00e1lann siad?", "Negative": "n\u00ed scr\u00e1b\u00e1lann siad"}, "Passive": {"Affirmative": "scr\u00e1b\u00e1iltear", "Question": "an scr\u00e1b\u00e1iltear?", "Negative": "n\u00ed scr\u00e1b\u00e1iltear"}}, "future": {"1 Singular": {"Affirmative": "scr\u00e1b\u00e1lfaidh m\u00e9", "Question": "an scr\u00e1b\u00e1lfaidh m\u00e9?", "Negative": "n\u00ed scr\u00e1b\u00e1lfaidh m\u00e9"}, "2 Singular": {"Affirmative": "scr\u00e1b\u00e1lfaidh t\u00fa", "Question": "an scr\u00e1b\u00e1lfaidh t\u00fa?", "Negative": "n\u00ed scr\u00e1b\u00e1lfaidh t\u00fa"}, "3 Singular": {"Male": {"Affirmative": "scr\u00e1b\u00e1lfaidh s\u00e9", "Question": "an scr\u00e1b\u00e1lfaidh s\u00e9?", "Negative": "n\u00ed scr\u00e1b\u00e1lfaidh s\u00e9"}, "Female": {"Affirmative": "scr\u00e1b\u00e1lfaidh s\u00ed", "Question": "an scr\u00e1b\u00e1lfaidh s\u00ed?", "Negative": "n\u00ed scr\u00e1b\u00e1lfaidh s\u00ed"}}, "1 Plural": {"Compressed": {"Affirmative": "scr\u00e1b\u00e1lfaimid", "Question": "an scr\u00e1b\u00e1lfaimid?", "Negative": "n\u00ed scr\u00e1b\u00e1lfaimid"}, "Extended": {"Affirmative": "scr\u00e1b\u00e1lfaidh muid", "Question": "an scr\u00e1b\u00e1lfaidh muid?", "Negative": "n\u00ed scr\u00e1b\u00e1lfaidh muid"}}, "2 Plural": {"Affirmative": "scr\u00e1b\u00e1lfaidh sibh", "Question": "an scr\u00e1b\u00e1lfaidh sibh?", "Negative": "n\u00ed scr\u00e1b\u00e1lfaidh sibh"}, "3 Plural": {"Affirmative": "scr\u00e1b\u00e1lfaidh siad", "Question": "an scr\u00e1b\u00e1lfaidh siad?", "Negative": "n\u00ed scr\u00e1b\u00e1lfaidh siad"}, "Passive": {"Affirmative": "scr\u00e1b\u00e1lfar", "Question": "an scr\u00e1b\u00e1lfar?", "Negative": "n\u00ed scr\u00e1b\u00e1lfar"}}, "past": {"1 Singular": {"Affirmative": "scr\u00e1b\u00e1il m\u00e9", "Question": "ar scr\u00e1b\u00e1il m\u00e9?", "Negative": "n\u00edor scr\u00e1b\u00e1il m\u00e9"}, "2 Singular": {"Affirmative": "scr\u00e1b\u00e1il t\u00fa", "Question": "ar scr\u00e1b\u00e1il t\u00fa?", "Negative": "n\u00edor scr\u00e1b\u00e1il t\u00fa"}, "3 Singular": {"Male": {"Affirmative": "scr\u00e1b\u00e1il s\u00e9", "Question": "ar scr\u00e1b\u00e1il s\u00e9?", "Negative": "n\u00edor scr\u00e1b\u00e1il s\u00e9"}, "Female": {"Affirmative": "scr\u00e1b\u00e1il s\u00ed", "Question": "ar scr\u00e1b\u00e1il s\u00ed?", "Negative": "n\u00edor scr\u00e1b\u00e1il s\u00ed"}}, "1 Plural": {"Compressed": {"Affirmative": "scr\u00e1b\u00e1lamar", "Question": "ar scr\u00e1b\u00e1lamar?", "Negative": "n\u00edor scr\u00e1b\u00e1lamar"}, "Extended": {"Affirmative": "scr\u00e1b\u00e1il muid", "Question": "ar scr\u00e1b\u00e1il muid?", "Negative": "n\u00edor scr\u00e1b\u00e1il muid"}}, "2 Plural": {"Affirmative": "scr\u00e1b\u00e1il sibh", "Question": "ar scr\u00e1b\u00e1il sibh?", "Negative": "n\u00edor scr\u00e1b\u00e1il sibh"}, "3 Plural": {"Compressed": {"Affirmative": "scr\u00e1b\u00e1il siad", "Question": "ar scr\u00e1b\u00e1il siad?", "Negative": "n\u00edor scr\u00e1b\u00e1il siad"}, "Extended": {"Affirmative": "scr\u00e1b\u00e1ladar", "Question": "ar scr\u00e1b\u00e1ladar?", "Negative": "n\u00edor scr\u00e1b\u00e1ladar"}}, "Passive": {"Affirmative": "scr\u00e1b\u00e1ladh", "Question": "ar scr\u00e1b\u00e1ladh?", "Negative": "n\u00edor scr\u00e1b\u00e1ladh"}}, "condi": {"1 Singular": {"Affirmative": "scr\u00e1b\u00e1lfainn", "Question": "an scr\u00e1b\u00e1lfainn?", "Negative": "n\u00ed scr\u00e1b\u00e1lfainn"}, "2 Singular": {"Affirmative": "scr\u00e1b\u00e1lf\u00e1", "Question": "an scr\u00e1b\u00e1lf\u00e1?", "Negative": "n\u00ed scr\u00e1b\u00e1lf\u00e1"}, "3 Singular": {"Male": {"Affirmative": "scr\u00e1b\u00e1lfadh s\u00e9", "Question": "an scr\u00e1b\u00e1lfadh s\u00e9?", "Negative": "n\u00ed scr\u00e1b\u00e1lfadh s\u00e9"}, "Female": {"Affirmative": "scr\u00e1b\u00e1lfadh s\u00ed", "Question": "an scr\u00e1b\u00e1lfadh s\u00ed?", "Negative": "n\u00ed scr\u00e1b\u00e1lfadh s\u00ed"}}, "1 Plural": {"Compressed": {"Affirmative": "scr\u00e1b\u00e1lfaimis", "Question": "an scr\u00e1b\u00e1lfaimis?", "Negative": "n\u00ed scr\u00e1b\u00e1lfaimis"}, "Extended": {"Affirmative": "scr\u00e1b\u00e1lfadh muid", "Question": "an scr\u00e1b\u00e1lfadh muid?", "Negative": "n\u00ed scr\u00e1b\u00e1lfadh muid"}}, "2 Plural": {"Affirmative": "scr\u00e1b\u00e1lfadh sibh", "Question": "an scr\u00e1b\u00e1lfadh sibh?", "Negative": "n\u00ed scr\u00e1b\u00e1lfadh sibh"}, "3 Plural": {"Compressed": {"Affirmative": "scr\u00e1b\u00e1lfaid\u00eds", "Question": "an scr\u00e1b\u00e1lfaid\u00eds?", "Negative": "n\u00ed scr\u00e1b\u00e1lfaid\u00eds"}, "Extended": {"Affirmative": "scr\u00e1b\u00e1lfadh siad", "Question": "an scr\u00e1b\u00e1lfadh siad?", "Negative": "n\u00ed scr\u00e1b\u00e1lfadh siad"}}, "Passive": {"Affirmative": "scr\u00e1b\u00e1lfa\u00ed", "Question": "an scr\u00e1b\u00e1lfa\u00ed?", "Negative": "n\u00ed scr\u00e1b\u00e1lfa\u00ed"}}, "imper": {"1 Singular": {"Affirmative": "scr\u00e1b\u00e1laim!", "Negative": "n\u00e1 scr\u00e1b\u00e1laim!"}, "2 Singular": {"Affirmative": "scr\u00e1b\u00e1il!", "Negative": "n\u00e1 scr\u00e1b\u00e1il!"}, "3 Singular": {"Male": {"Affirmative": "scr\u00e1b\u00e1ladh s\u00e9!", "Negative": "n\u00e1 scr\u00e1b\u00e1ladh s\u00e9!"}, "Female": {"Affirmative": "scr\u00e1b\u00e1ladh s\u00ed!", "Negative": "n\u00e1 scr\u00e1b\u00e1ladh s\u00ed!"}}, "1 Plural": {"Compressed": {"Affirmative": "scr\u00e1b\u00e1laimis!", "Negative": "n\u00e1 scr\u00e1b\u00e1laimis!"}, "Extended": {"Affirmative": "scr\u00e1b\u00e1ladh muid!", "Negative": "n\u00e1 scr\u00e1b\u00e1ladh muid!"}}, "2 Plural": {"Affirmative": "scr\u00e1b\u00e1laig\u00ed!", "Negative": "n\u00e1 scr\u00e1b\u00e1laig\u00ed!"}, "3 Plural": {"Compressed": {"Affirmative": "scr\u00e1b\u00e1laid\u00eds!", "Negative": "n\u00e1 scr\u00e1b\u00e1laid\u00eds!"}, "Extended": {"Affirmative": "scr\u00e1b\u00e1ladh siad!", "Negative": "n\u00e1 scr\u00e1b\u00e1ladh siad!"}}, "Passive": {"Affirmative": "scr\u00e1b\u00e1iltear!", "Negative": "n\u00e1 scr\u00e1b\u00e1iltear!"}}, "pastConti": {"1 Singular": {"Affirmative": "scr\u00e1b\u00e1lainn", "Question": "an scr\u00e1b\u00e1lainn?", "Negative": "n\u00ed scr\u00e1b\u00e1lainn"}, "2 Singular": {"Affirmative": "scr\u00e1b\u00e1ilte\u00e1", "Question": "an scr\u00e1b\u00e1ilte\u00e1?", "Negative": "n\u00ed scr\u00e1b\u00e1ilte\u00e1"}, "3 Singular": {"Male": {"Affirmative": "scr\u00e1b\u00e1ladh s\u00e9", "Question": "an scr\u00e1b\u00e1ladh s\u00e9?", "Negative": "n\u00ed scr\u00e1b\u00e1ladh s\u00e9"}, "Female": {"Affirmative": "scr\u00e1b\u00e1ladh s\u00ed", "Question": "an scr\u00e1b\u00e1ladh s\u00ed?", "Negative": "n\u00ed scr\u00e1b\u00e1ladh s\u00ed"}}, "1 Plural": {"Compressed": {"Affirmative": "scr\u00e1b\u00e1laimis", "Question": "an scr\u00e1b\u00e1laimis?", "Negative": "n\u00ed scr\u00e1b\u00e1laimis"}, "Extended": {"Affirmative": "scr\u00e1b\u00e1ladh muid", "Question": "an scr\u00e1b\u00e1ladh muid?", "Negative": "n\u00ed scr\u00e1b\u00e1ladh muid"}}, "2 Plural": {"Affirmative": "scr\u00e1b\u00e1ladh sibh", "Question": "an scr\u00e1b\u00e1ladh sibh?", "Negative": "n\u00ed scr\u00e1b\u00e1ladh sibh"}, "3 Plural": {"Compressed": {"Affirmative": "scr\u00e1b\u00e1laid\u00eds", "Question": "an scr\u00e1b\u00e1laid\u00eds?", "Negative": "n\u00ed scr\u00e1b\u00e1laid\u00eds"}, "Extended": {"Affirmative": "scr\u00e1b\u00e1ladh siad", "Question": "an scr\u00e1b\u00e1ladh siad?", "Negative": "n\u00ed scr\u00e1b\u00e1ladh siad"}}, "Passive": {"Affirmative": "scr\u00e1b\u00e1ilt\u00ed", "Question": "an scr\u00e1b\u00e1ilt\u00ed?", "Negative": "n\u00ed scr\u00e1b\u00e1ilt\u00ed"}}, "subj": {"1 Singular": {"Affirmative": "go scr\u00e1b\u00e1la m\u00e9", "Negative": "n\u00e1r scr\u00e1b\u00e1la m\u00e9"}, "2 Singular": {"Affirmative": "go scr\u00e1b\u00e1la t\u00fa", "Negative": "n\u00e1r scr\u00e1b\u00e1la t\u00fa"}, "3 Singular": {"Male": {"Affirmative": "go scr\u00e1b\u00e1la s\u00e9", "Negative": "n\u00e1r scr\u00e1b\u00e1la s\u00e9"}, "Female": {"Affirmative": "go scr\u00e1b\u00e1la s\u00ed", "Negative": "n\u00e1r scr\u00e1b\u00e1la s\u00ed"}}, "1 Plural": {"Compressed": {"Affirmative": "go scr\u00e1b\u00e1laimid", "Negative": "n\u00e1r scr\u00e1b\u00e1laimid"}, "Extended": {"Affirmative": "go scr\u00e1b\u00e1la muid", "Negative": "n\u00e1r scr\u00e1b\u00e1la muid"}}, "2 Plural": {"Affirmative": "go scr\u00e1b\u00e1la sibh", "Negative": "n\u00e1r scr\u00e1b\u00e1la sibh"}, "3 Plural": {"Affirmative": "go scr\u00e1b\u00e1la siad", "Negative": "n\u00e1r scr\u00e1b\u00e1la siad"}, "Passive": {"Affirmative": "go scr\u00e1b\u00e1iltear", "Negative": "n\u00e1r scr\u00e1b\u00e1iltear"}}, "verbal noun": "scr\u00e1b\u00e1il", "verbal adjective": "scr\u00e1b\u00e1ilte"}